臺灣士林地方法院民事裁定
110年度亡字第65號
聲  請  人  臺灣士林地方檢察署檢察官

非訟代理人  謝景雲
上列聲請人聲請對失蹤人王清子死亡宣告事件，本院裁定如下：
    主  文
准對失蹤人王清子（女，民國○○○年○月○日生，身分證統一編號
：Z○○○○○○○○○號，設籍臺北市○○區○○路○○○○○號三樓臺北○○○○○○○
○○）為宣告死亡之公示催告。
失蹤人王清子應於本公示催告最後揭示於法院公告處或資訊網路
之日起六個月內，向本院陳報現尚生存，如不陳報，本院將宣告
其為死亡。
無論何人，凡知失蹤人王清子之生死者，均應於上開期間內，將
其所知之事實，陳報本院。
    理  由
一、聲請意旨略以：失蹤人王清子出生於民國26年8月10日，嗣
    於107年7月6日經提列為失蹤人口，至今未能尋獲，為此聲
    請對失蹤人為死亡之宣告。
二、按「失蹤人失蹤滿7年後，法院得因利害關係人或檢察官之
    聲請，為死亡之宣告。失蹤人為80歲以上者，得於失蹤滿3
    年後，為死亡之宣告」，民法第8條第1、2項分別定有明文
    。又「法院准許宣告死亡之聲請者，應公示催告」，亦為家
    事事件法第156條第1項明定。
三、經查，聲請人主張之上開事實，業據提出臺北市政府警察局
    士林分局及所附失蹤人口系統資料報表、戶籍資料、全民健
    保資料、內政部移民署、臺北市殯葬管理處、新北市政府殯
    葬管理處、國軍退除役官兵輔導委員會、刑案資料查註紀錄
    表、戶籍資料查詢結果、己身一親等資料查詢結果、三親等
    資料查詢結果、高額壽險資訊連結作業、財團法人金融聯合
    徵信中心公司董監事、有限合夥合夥人、商業登記事業負責
    人及經理人名單、信用卡正附卡資訊、全國刑案資料查註表
    、稅務電子閘門財產所得調件明細表、入出境資訊連結作業
    、臺灣士林地方檢察署辦案公務電話紀錄表、戶役政連結作
    業系統、臺北○○○○○○○○○之函文附卷可證。綜上，堪認聲請
    人之主張為真實，其聲請核與首開法條尚無不合，應予准許
    。
四、末按「公示催告，應記載下列各款事項：失蹤人應於期間
    內陳報其生存，如不陳報，即應受死亡之宣告。凡知失蹤
    人之生死者，應於期間內將其所知陳報法院」家事事件法第
    156條第2項定有明文。又宣告死亡之公示催告應公告之；公
    告應揭示於法院公告處、資訊網路及其他適當處所，法院認
    為必要時，並得命登載於公報或新聞紙，或用其他方法公告
    之；陳報期間，自揭示之日起，應有6個月以上，但失蹤人
    滿百歲者，其陳報期間，得定為自揭示之日起2個月以上，
    亦有同法第156條第3項準用第130條第3項至第5項規定可參
    。本件既經准許對失蹤人為宣告死亡之公示催告，自應依
　　上揭規定，將本公示催告揭示於法院公告處即資訊網路，並
    定陳報期間為6個月，併分別裁定如主文第2、3項所示。
五、依家事事件法第156條裁定如主文。
中　　華　　民　　國　　110 　年　　11　　月　　18　　日
                  家事法庭      法　官　郭躍民
以上正本係照原本作成。
如不服本裁定，應於送達後10日內向本院提出抗告狀。
中　　華　　民　　國　　110 　年　　11　　月　　18　　日
                                書記官  辛旻熹